【裁判字號】    97,交聲,885
【裁判日期】    980331
【裁判案由】    聲明異議
【裁判全文】
臺灣臺南地方法院交通事件裁定         97年度交聲字第885號
原處分機關  交通部公路總局嘉義區監理所臺南監理站
受處分人    甲○○
上列受處分人因違反道路交通管理處罰條例案件，對於交通部公
路總局嘉義區監理所臺南監理站民國97年8月8日所為之裁決處分
（處分案號：嘉監南字第裁74-M00000000號），聲明異議，本院
裁定如下：
      主  文
原處分撤銷。
甲○○不罰。
      理  由
一、原處分意旨略以：異議人即受處分人甲○○（下稱異議人）
    所有車牌號碼H2B-178號重型機車，於民國97年4月26日下午
    16時05分許，經第三人乙○○駕駛，行經臺南縣臺86下大灣
    出口處，因有未隨車攜帶行車執照而行駛之違規行為，經臺
    南縣警察局歸仁分局大潭派出所員警（下稱舉發機關）製單
    舉發後，再經原處分機關即交通部公路總局嘉義區監理所臺
    南監理站，以異議人違規事實明確，依道路交通管理處罰條
    例（下稱處罰條例）第14條第2款及違反道路交通管理事件
    統一裁罰基準表 (以下簡稱基準表)之規定，裁處異議人罰
    鍰新臺幣（下同）600元等語。
二、本件聲明異議意旨略以：舉發單所載時間，我並未行駛於該
    路段，所有車號H2B-178號重型機車亦未借人使用，與駕駛
    人乙○○並不認識，為此聲明異議，請求撤銷原處分等語。
三、按汽車行駛有行車執照未隨車攜帶者，處汽車所有人300元
    以上600元以下罰鍰。處罰條例第14條第2款定有明文。
四、本院審酌：
  (一)舉發機關以乙○○騎乘車牌號碼H2B-178號重型機車，於
      上述時、地，有未隨車攜帶行車執照而行駛之違規行為，
      遂以永盛電機公司為車輛所有人製單舉發，嗣原處分機關
      認為舉發機關車輛所有人姓名記載錯誤，要求舉發機關更
      正，舉發機關遂將車輛所有人姓名更正為「甲○○」並函
      覆原處分機關，原處分機關即以異議人違規事實明確，依
      處罰條例第14條第2款及基準表之規定，裁處罰鍰600元之
      事實，有裁決書、舉發通知單、舉發通知單車主姓名更正
      影本、舉發機關97年5月21日南縣歸警五字第0970008960
      號函附卷可稽，且為異議人所不否認，此部分事實應可認
      定。
  (二)經查：證人即實際駕駛人乙○○於本院調查時證稱：「我
      騎的車子是我家裡的車，實際車號為H2B-781號重型機車
      。車主是永盛電機公司」等語。另證人即舉發員警莊久瑩
      亦證稱：「車主資料第一次查詢的結果是某家永○電力公
      司」等語，復參酌更正前原舉發通知單上車主姓名欄之記
      載為「永盛電機公司」。另審酌司法院97年10月14日0000
      000000000號稅務電子閘門財產所得調件明細表有關駕駛
      人乙○○財產明細資料，亦可推知永盛電機公司所有輕型
      機車車號應為「H2B-781」。據此，應可認定原更正前之
      舉發通知單上車牌號碼「H2B-178」應係員警誤植甚明。
      故本件顯有舉發錯誤導致裁罰對象錯誤之情形，異議人辯
      稱其無上述違規行為，自屬有據。
五、綜上所述，本件裁決處分乃係舉發錯誤所致，異議人並非違
    規行為人，因此，異議人提起本件異議為有理由，本院自應
    將原處分予以撤銷，另為異議人如主文第2項所示之不罰諭
    知，以資適法。
六、據上論斷，應依道路交通管理處罰條例第87條第2項、道路
    交通案件處理辦法第20條前段，裁定如主文。
中    華    民    國    98    年    3     月    31    日
                  交通法庭   法  官  廖建彥
以上正本證明與原本無異。
如不服本裁定應於送達後5日內向本院提出抗告狀（應附繕本）
。
                             書記官  吳揆滿
中    華    民    國    98    年    3     月    31    日


司法院資訊處製作；財團法人民間司法改革基金會備份。
